【裁判字號】    99,海商,25
【裁判日期】    991020
【裁判案由】    損害賠償
【裁判全文】
臺灣臺北地方法院民事裁定              99年度海商字第25號
原      告  Pelorus O.
法定代理人  Michael C.
訴訟代理人  劉貞鳳律師
複  代理人  簡靖芬律師
被      告  A.P Molle.
法定代理人  乙○○○○ ○○○.
            甲○○○○ ○○○.
訴訟代理人  林昇格律師
複  代理人  黃維倫律師
            蔡宛靜律師
被      告  臺灣快桅股份有限公司
法定代理人  丙○○
訴訟代理人  王國傑律師
複  代理人  黃松茂律師
上列當事人間損害賠償事件，本院裁定如下：
    主  文
本件移送臺灣高雄地方法院。
    理  由
一、按訴訟之全部或一部，法院認為無管轄權者，依原告聲請或
    依職權以裁定移送其管轄法院；又共同訴訟之被告數人，其
    住所不在一法院管轄區域內者，各該住所地之法院俱有管轄
    權。但依第4條至前條規定有共同管轄法院者，由該法院管
    轄；民事訴訟法第28條第1項、第20條分別定有明文。次按
    因契約而涉訟者，如經當事人定有債務履行地，得由該履行
    地之法院管轄，民事訴訟法第12條定有明文。再按因侵權行
    為涉訟者，得由行為地之法院管轄，民事訴法第15條第1項
    定有明文，其所謂行為地，凡為一部實行行為或其一部行為
    結果發生之地皆屬之，即除實行行為地外，結果發生地亦包
    括在內（最高法院56年台抗字第369號判例要旨參照）。
二、本件原告主張伊受法商DeDietrich之委託，自荷蘭鹿特丹運
    送三件玻璃內襯反應器到臺灣高雄交付進口商大連化學工業
    股份有限公司（下稱大連公司）。伊為此透過法國之代理行
    HeppnerOverseas，轉委託A.P Moller-Maersk A/S（下稱Ma
    ersk公司）以"Clementine  Maersk"船舶運送該貨物來台。
    上述三件貨物於西元2008年9月24日裝上船，同年11月1日左
    右運抵香港，轉由"Maersk  Karachi"船舶運送，同年11月3
    日運抵高雄，同日由被告臺灣快桅股份有限公司（下稱臺灣
    快桅公司）安排吊車自船上卸到高雄港第75號碼頭時，卻發
    現破裂、漏油，且其中一件貨物在吊卸過程因吊車停電而摔
    落地面嚴重受損，進口商大連公司因此自其貨物保險人富邦
    產物保險股份有限公司獲得理賠55萬489歐元及新台幣45萬
    59元，而富邦產物保險股份有限公司已透過鈞威企業管理顧
    問有限公司向原告求償其理賠之金額。為此依債務不履行之
    法律關係向被告Maersk公司請求損害賠償；另依侵權行為之
    法律關係向被告台灣快桅公司請求損害賠償。
三、查，本件運送之卸貨港為高雄，是本件運送契約之履行地應
    為高雄；又本件原告主張之侵權行為地亦為卸貨港高雄，依
    上揭規定，臺灣高雄地方法院為共同管轄法院，故本件應由
    臺灣高雄地方法院管轄，茲原告向無管轄權之本院起訴，顯
    有違誤，爰依職權將本件移送於該管轄法院即臺灣高雄地方
    法院。
中    華    民    國    99    年    10    月    20    日
                  民事第一庭    法  官  楊晉佳
以上正本係照原本作成
如對本裁定抗告須於裁定送達後10日內向本院提出抗告狀，並繳
納抗告費新臺幣1,000元
中    華    民    國    99    年    10    月    20    日
                                書記官  蘇炫綺

司法院資訊處製作；財團法人民間司法改革基金會備份。
